【裁判字號】    95,交聲,118
【裁判日期】    951130
【裁判案由】    違反道路交通管理處罰條例聲明異議
【裁判全文】
臺灣新竹地方法院交通事件裁定         95年度交聲字第118號
原處分機關  交通部公路總局新竹區監理所新竹市監理站
異議人即受
處  分  人  甲○
上列異議人因違反道路交通管理處罰條例案件，對交通部公路總
局新竹區監理所新竹市監理站中華民國95年3月23日竹監新四字
第裁51-E00000000號、第裁51-E00000000號、第裁51-E00000000
號及第裁51-E00000000號違反道路交通管理事件裁決書聲明異議
，本院裁定如下：
    主  文
異議駁回。
    理  由
一、按行政罰法業於94年2月5日制訂公布，並自95年2月5日起施
    行，該法第5條規定：「行為後法律或自治條例有變更者，
    適用行政機關最初裁處時之法律或自治條例。但裁處前之法
    律或自治條例有利於受處罰者，適用最有利於受處罰者之規
    定。」。又道路交通管理處罰條例所定罰鍰、吊扣吊銷證照
    、記點之裁罰，係屬行政罰法中所稱行政罰之性質，是有上
    開行政罰法第5條規定之適用。查道路交通管理處罰條例第
    40條第1項、第60條第2項第3款規定，業經總統於94年12月
    28日以華總一義字第09400212581號令公布修正，且經行政
    院於95年6月23日以院臺交字第0950087685號令發布定自95
    年7月1日施行，其中第40條第1項規定增加「除有第43條第1
    項第2款情形外」，即汽車駕駛人行車速度，超過規定之最
    高時速60公里以上之情形，應依同條例第43條第1項第2款規
    定，處6千元以上2萬4千元以下罰鍰，並當場禁止其駕駛、
    第60條第2項第3款規定，僅將「左列」改為「下列」，經比
    較新舊法後，修正後之規定並未較有利於異議人，依行政罰
    法第5條規定，自應適用行政機關最初裁處時之法律即修正
    前道路交通管理處罰條例第40條第1項、第60條第2項第3款
    規定論處，先予敘明。
二、次按「汽車駕駛人，行車速度，超過規定之最高時速，或低
    於規定之最低時速．．．者，處新臺幣1千2百元以上2千4百
    元以下罰鍰」、「汽車駕駛人，不遵守道路交通標誌、標線
    、號誌之指示，而本章各條無處罰之規定者，處新臺幣9百
    元以上1千8百元以下罰鍰」修正前道路交通管理處罰條例第
    40 條第1項、第60條第2項第3款分別定有明文。再按「汽車
    駕駛人之行為有其他違規行為經以科學儀器取得證據資料者
    ，當場不能攔截製單舉發者，得對汽車所有人逕行舉發處罰
    ；前項逕行舉發，應記明車輛牌照號碼，查明汽車所有人姓
    名住址後，製單舉發處罰之」、「本條例關於車輛駕駛人之
    處罰，如應歸責於車輛所有人者，處罰車輛所有人」，此亦
    為修正前道路交通管理處罰條例第7條之2第1項第6款、第2
    項、第85條第3項所明文規定。
三、本件原處分機關交通部公路總局新竹區監理所新竹市監理站
    ，以異議人即受處分人甲○所有車牌號碼9128─KW自小客車
    於94年12月11日凌晨2時44分許、同年12月22日凌晨5時4分
    許，及其所有之車號3450－KW號自用小客車於94年12月11日
    3時55分許、95年1月7日凌晨0時42分許，分別行經台68線12
    .85 公里處、西濱公路與東大路路口等處，因「行車限速90
    公里，經測時速123公里，超速33公里滿20公里以上」、「
    行車限速90公里，經測時速124公里，超速34公里滿20公里
    以上」、「行車限速90公里，經測時速140公里，超速50公
    里滿20 公里以上」及「不遵守道路交通標線之指示」，分
    為新竹縣警察局及新竹市警察局逕行舉發，並填掣竹縣警交
    字第E00000000號、第E00000000號、第E00000000號及竹市
    警交字第E00000000號舉發違反道路交通管理事件通知單；
    嗣異議人於應到案日期（95年3月10日、95年4月3日）前，
    向原處分機關提出陳述，由原處分機關函請原舉發單位調查
    結果，仍認其有前揭違規行為，以違反處罰條例第40條第1
    項「駕駛人行車速度，超過規定之最高時速未滿20公里」及
    第60條第2項第3款「不遵守道路交通標線之指示」等之規定
    為由，分別裁處異議人罰鍰1900元、1900元、1900及900 元
    。
四、聲明異議意旨略以：舉發照片所示之影像不清楚，經異議人
    與其同事辨識應非其所有車輛，且異議人及其公司同仁駕駛
    上開異議人所有車輛不會超速行駛等語。
五、異議人矢口否認曾於上開時、地有何駕駛前述自用小客超速
    行駛及不遵道路交通號誌之指示之事實，並以上開情詞置辯
    。惟查：
（一）觀諸新竹縣警察局95年6月15日竹縣警交字第0953008270
      號函所檢送本院之違規採證照片計3幀中，在本院卷第28
      頁之第1幀照片可清楚辨識車牌號碼為「3450─KW」，第2
      幀照片可清楚辨識車牌號碼為「9128－KW」，本院卷第28
      頁頁背照片可清楚辨識車牌號碼為「9128－KW」，另新竹
      市警察局於95年6月20日竹市警交字第0950022354號函所
      檢送本院之違規採證照片2幀，均可清楚辨識照片中車輛
      之車牌照號碼為「3450─KW」（參本院卷第30頁），依此
      均足以確認採證照片中之違規車輛即為異議人甲○所有之
      車號3450 ─KW號及9128－KW號自用小客車，是以異議人
      辯稱舉發照片所示影像不清楚云云，顯不足採。
（二）新竹縣警察局95年6月15日竹縣警交字第0953008270號函
      所檢附3幀採證照片，右上方綠框下之數據，第一行表示
      速率、第二行分別為時間、秒、日期、第三行之數據與違
      規判讀並無影響，此有本院公務電話紀錄表1紙（向新竹
      縣警察局員警電話查詢）在卷可稽，是上開第1幀採證照
      片可解讀為「車牌號碼3450－KW號自用小客車於2005年12
      月11日凌晨3時55分11秒時行車時速為124公里」；第2幀
      採證照片可解讀為「車牌號碼9128－KW號自用小客車於
      2005年12月11日凌晨2時44分22秒時行車時速為123公里」
      ；第3幀採證照片可解讀為「車牌號碼9128－KW號自用小
      客車於2005年12月22日凌晨5時4分58秒時行車時速為140
      公里」，是認異議人所有車牌號碼3450－KW、9128－KW號
      自用小客車於舉發時地，行車速度均超過規定最高時速之
      事實，堪以認定。
（三）另新竹市警察局於95年6月20日竹市警交字第0950022354
      號函所檢附本院之違規採證照片2幀，經核對志伸股份有
      限公司之「微電腦闖紅燈及自動測高速照相設備操作手冊
      」（詳卷附手冊說明）後，可解讀採證照片內容為：(1)第
      1 幀照片：最上面第1行為「2006年1月7日凌晨0時42分」
      、左邊第1行為「第1車道、黃燈亮起5.9秒後開始亮紅燈
      」、左邊第2行為「違規相片序號12」。中間綠色部分為
      違規地點、該路段限速為時速50公里。右邊第1行為「紅
      燈亮起20.8秒時該車位置」。(2)第2幀照片：最上面第1行
      為「2006年1月7日凌晨0時42分」、左邊第1行為「第1車
      道、黃燈亮起5.9秒後開始亮紅燈」、左邊第2行為「違規
      相片序號12」。中間綠色部分為違規地點、該路段限速為
      時速50公里。右邊第1行為「紅燈亮起21.8秒時該車位置
      」、右邊第2行為「該車車速為時速17公里」。參以照片
      上行駛第1車道之車輛，確係異議人所有之車號車號3450-
       KW號自小客車，是認異議人於舉發時地，於紅燈亮起20.
      8秒時，仍闖越該路口，並於紅燈亮起21.8秒時，仍以時
      速17公里之速度往左前方行駛之事實，應為真實。
六、綜上所述，本件異議人既有「駕駛人行車速度，超過規定之
    最高時速未滿20公里」、及「駕駛人不遵守道路交通標誌、
    標線、號誌之指示」之違規事實，則原處分機關分別就異議
    人之上開違規事實，對異議人依修正前道路交通管理處罰條
    例第40條第1項、第60條第2項第3款之規定，分別裁處異議
    人1900元、1900元、1900及900元罰鍰，核無違誤，是本件
    受處分人之異議為無理由，應予駁回。
七、依道路交通案件處理辦法第19條，裁定如主文。
中    華    民    國    95    年    11    月    30    日
                   交通法庭    法  官  李毓華
以上正本證明與原本無異。
中    華    民    國    95    年    11    月    30    日
                                書記官  李佩真


司法院資訊處製作；財團法人民間司法改革基金會備份。
